【裁判字號】    95,聲再,105
【裁判日期】    950818
【裁判案由】    聲請再審
【裁判全文】
臺灣高等法院臺中分院刑事裁定         95年度聲再字第105號
再審聲請人
即受判決人  甲○○
上列聲請人因業務侵占案件 ，對於本院93年度上易字第216號中
華民國93年9月9日確定判決（起訴案號：臺灣臺中地方法院檢察
署91年度偵字第857號 、第一審案號：臺灣臺中地方法院91年度
易字第2970號）聲請再審，本院裁定如下：
    主  文
再審之聲請駁回。
    理  由
一、聲請意旨略稱：原確定判決尚有對於卷附生影響於判決之重
    要證據漏未審酌，致生影響於裁判本旨。依據卷附億萬公司
    籌備處會議89年7月31日 、89年11月12日股東會議紀錄事項
    所示89年7月25日億萬公司玉山銀行帳戶提領之155萬6000元
    ，係向美國購買淨水機Know How的訂金，嗣經億萬公司89年
    11月12日股東會議紀錄內確認 「買水機（0000000元），會
    計師將之列固定資產」等語明確，且記載億萬公司（文件內
    以代號E1表示，取其諧音）向金叔公司（文件內以代號KING
    3表示，取其諧音 ）購進一千萬元的貨、暨五十萬元稅款解
    決之道等情，均可證其間買淨水機之費用、億萬公司向金叔
    公司進貨之貸款以及五十萬元稅款之解決，均得有億萬公司
    股東（即告訴人等）之同意，有各該會議紀錄股東（即告訴
    人等）之簽名確認可稽，並有證人即會計師戴弦明先生（住
    台中市○區○○路一段101號9樓之3 ）可資為證。被告日前
    始尋訪得證人戴明弦，其表示願為本件證人，可資為有利於
    被告之證據 ，應認本件有刑事訴訟法第420條第1項第6款所
    定之再審事由云云。
二、按刑事訴訟法第421條規定：「不得上訴於第三審法院之案
    件，不得上訴於第三審法院之案件，除前條規定外，其經第
    二審確定之有罪判決，如就足生影響於判決之重要證據漏未
    審酌者，亦得為受判決人之利益，聲請再審。」惟依第421
    條規定，因重要證據漏未審酌而聲請再審者，應於送達判決
    後二十日內為之，復為刑事訴訟法第424條所規定。是如其
    聲請再審之時，已逾該二十日之法定期間者，其聲請再審之
    程序，即屬違背規定。又法院認為無再審理由者，應以裁定
    駁回之。經前項裁定後，不得更以同一原因聲請再審，亦為
    刑事訴訟法第434條所明定。經查聲請人前於93年10月4日對
    本院93年度上易字第216號93年9月9日確定判決聲請再審，
    其聲請意旨即稱：「依卷附億萬公司籌備會議89年7月31日
    、同年11月12日股東會議紀議所示，89年7月25日億萬公司
    提領玉山銀行存款155萬6千元，係向美國購買淨水機之訂金
    ，且記載億萬公司向金叔公司購進1千萬元之貨，暨50萬元
    稅款解決之道，可見上開支用，均得億萬公司股東之同意，
    原確定判決對此有利聲請人之事證，未詳為審究，因而依刑
    事訴訟法第421條之規定，提起再審之聲請。」有本院93年
    度聲再字第234號卷宗可稽，並經本院以其再審之聲請無理
    由，裁定駁回其再審之聲請在案，亦有該裁定附卷足憑。聲
    請人復於95年7月6日以同一原因聲請再審，當已逾送達判決
    後二十日之法定期間；並違反不得更以同一原因聲請再審之
    規定，均屬違背規定。
三、按刑事訴訟法第420條第1項第6款所謂發見確實之新證據，
    須顯然足為受判決人有利之判決，不須經過調查程序，就證
    據本身之形式上觀察，無顯然之瑕疪，可以認為足以動搖原
    確定判決者而言，倘受判決人因對有利之主張為原審所不採
    ，事後提出證明，以圖證實在原審前所為有利之主張為真實
    ，據以聲請再審，該項證據既非判決後所發見，顯難憑以聲
    請再審。次按判決以後成立之文書，其內容係根據另一證據
    作成，而該另一證據係成立於事實審法院判決之前者，應認
    為有新證據之存在。如出生證明係根據判決前早已存在之醫
    院病歷表所作成；存款證明係根據判決前已存在之存款帳簿
    所作成而言。至若人證，係以證人之證言為證據資料，故以
    證人為證據方法，以其陳述為證明之作用者，除非其於另一
    訴訟中已為證言之陳述，否則，不能以其事後所製作記載見
    聞事實之文書，謂其係根據該人證成立於事實審法院判決之
    前，而認該「文書」為新證據，最高法院著有75年台上字第
    7151號判例，可資參照。經查原確定判決認定被告侵占股東
    繳納之股款，已經詳細說明其認定之依據，及對於被告所提
    證據及辯解，不予採納之理由。而聲請人以證人即會計師戴
    弦明為其證據方法，足以證明上開會議記錄，可資為有利於
    被告之證據，謂此係事後發現之新證據，作為聲請再審之理
    由。惟查被告於原確定判決一再主張其向美國購買淨水機、
    向金叔公司買賣之貨款、房租費用等辯解，已為原確定判決
    所不採。依上揭判例意旨，被告於判決確定後始提出會計師
    戴弦明為證人，即難認為係屬事後發現之新證據至明。從而
    此部分之聲請意旨，並無理由，應予駁回。
四、據上論斷，應依刑事訴訟法第433條、第434條第1項、第2項
    ，裁定如主文。
中    華    民    國    95    年    8    月    18     日
            刑事第五庭  審判長法  官  袁  從  楨
                              法  官  姚  勳  昌
                              法  官  郭  同  奇
上列正本證明與原本無異。
不得抗告。
                              書記官  康  孝  慈
中    華    民    國    95    年    8    月    18     日
                                                      Ａ


司法院資訊處製作；財團法人民間司法改革基金會備份。
